【裁判字號】    97,訴緝,139
【裁判日期】    970918
【裁判案由】    毒品危害防制條例
【裁判全文】
臺灣臺北地方法院刑事判決             97年度訴緝字第138號
公  訴  人  臺灣臺北地方法院檢察署檢察官
被      告  甲○○
                    （現另案於臺灣臺北監獄執行中）
上列被告因違反毒品危害防制條例案件，經檢察官分別提起公訴
（96年度毒偵字第1737號、96年度毒偵字第2123號），因被告於
準備程序進行中，就被訴犯罪事實，均為有罪之陳述，經本院合
議庭分別裁定改行簡式審判程序，本院合併審理，判決如下：
    主  文
甲○○施用第一級毒品，處有期徒刑拾月，減為有期徒刑伍月；
又施用第一級毒品，處有期徒刑壹年，扣案之注射針筒壹支、分
裝鏟壹支均沒收。應執行有期徒刑壹年貳月，扣案之注射針筒壹
支、分裝鏟壹支均沒收。
    事  實
一、甲○○前曾因施用第一級毒品案件，經本院以92年度毒聲字
    第1806號裁定送觀察勒戒後，認有繼續施用毒品之傾向，再
    經本院以93年度毒聲字第450號裁定送強制戒治1年，嗣經本
    院以94年度毒聲字第10號裁定停止強制戒治，剩餘戒治期間
    付保護管束，於民國94年6月15日保護管束期滿未經撤銷視
    同強制戒治期滿，經臺灣臺北地方法院檢察署檢察官於95年
    1月27日，以95年度戒毒偵字第7號為不起訴處分確定。詎其
    仍不知悔改，竟先基於施用第一級毒品海洛因之犯意，於96
    年4月17日下午3時40分許，為警在其位於臺北縣石碇鄉永定
    村蚯蚓坑15號之住處查獲，採尿時回溯26小時內之某時，在
    不詳處所，以將海洛因放入針筒混合礦泉水施打血管之方式
    ，施用第一級毒品海洛因1次；又基於施用第一級毒品海洛
    因、第二級毒品甲基安非他命之犯意，於96年5月20日上午
    某時許，在其上開住處，以將海洛因及甲基安非他命放入針
    筒混合礦泉水施打血管之方式，同時施用第一級毒品海洛因
    及第二級毒品甲基安非他命1次，嗣為警於同日下午4時45分
    許，在上開住處查獲，並扣得其所有施用毒品工具注射針筒
    1支、分裝鏟1支，其上開2次施用毒品行為，均經依法採尿
    ，送請鑑驗後，分別呈鴉片、嗎啡類陽性反應及甲基安非他
    命、鴉片、嗎啡類陽性反應，始悉上情。
二、案經臺北縣政府警察局新店分局報請臺灣臺北地方法院檢察
    署檢察官偵查分別起訴。
    理  由
一、訊據被告甲○○對於前揭事實於本院準備程序及審理時坦承
    不諱（詳本院97年度訴緝字第138號卷第21頁、第23頁背面
    ），且其分別於96年4月17日及同年5月20經警查獲時所採集
    之尿液，經分別送臺灣檢驗科技股份有限公司以酵素免疫分
    析法初步檢驗，復依氣相層析質譜議法確認檢驗結果，分別
    呈鴉片、嗎啡類陽性反應及甲基安非他命類、鴉片、嗎啡類
    陽性反應，有該公司於96年5月7日及同年6月5日分別出具之
    濫用藥物尿液檢驗報告各1紙在卷可稽（詳96年度毒偵字第2
    123號卷第11頁及96年度毒偵字第1737號卷第45頁），復有
    扣案被告所有施用毒品工具之注射針筒1支、分裝鏟1支可資
    佐證，足徵被告任意性自白與事實相符。又被告前因施用第
    一級毒品案件，經本院以92年度毒聲字第1806號裁定送觀察
    勒戒後，認有繼續施用毒品之傾向，再經本院以93年度毒聲
    字第450號裁定送強制戒治1年，嗣經本院以94年度毒聲字第
    10號裁定停止強制戒治，剩餘戒治期間付保護管束，於94年
    6月15日保護管束期滿未經撤銷，視同強制戒治期滿等情，
    亦有臺灣高等法院被告前案紀錄表附卷可參（詳本院卷）。
    綜上，本件事證明確，被告犯行堪予認定，應依法論科。
二、按施用海洛因、安非他命等毒品後會影響記憶能力及自主神
    經系統，判斷力及意志力亦均受限制，甚至引起精神錯亂，
    抑制呼吸，並具有成癮性、濫用性，戒解不易，嚴重戕害人
    之身心健康，危害社會，故依據毒品危害防制條例第2條第2
    項第1款、第2款分別列為第一級毒品及第二級毒品，不得非
    法施用、持有。故核被告所為，分別係犯毒品危害防制條例
    第10條第1項之施用第一級毒品罪及同條例第10條第1項之施
    用第一級毒品罪、同條第2項之施用第二級毒品罪。其分別
    施用第一級毒品海洛因及同時施用第一級毒品海洛因、第二
    級毒品甲基安非他命前所持有之第一級毒品海洛因及第一級
    毒品海洛因、第二級毒品甲基安非他命，既均意在供己施用
    ，其持有之低度行為均為施用之高度行為吸收，均不另論罪
    。又被告前揭第2次同時施用第一、二級毒品之犯行，係一
    行為同時觸犯上開二罪名，屬想像競合犯，依刑法第55條之
    規定，從較重之施用第一級毒品罪處斷。其先後施用第一級
    毒品海洛因及同時施用第一級毒品海洛因、第二級毒品甲基
    安非他命之上開2罪間，犯意個別，罪名互殊，行為可分，
    依刑法第51條第5款規定予以分論併罰。爰審酌被告正值青
    年，不思上進，沾染施用毒品之惡習，且前已因施用毒品案
    件，經觀察勒戒、強制戒治後，仍一再施用毒品，未能把握
    自新機會徹底戒除施用毒品之惡習，而施用毒品，足以導致
    人體機能發生依賴性、成癮性及抗藥性等障礙，戕害自身健
    康，漠視法令禁制，惟尚能坦承犯行，犯後態度尚可，暨其
    犯罪動機、手段等一切情狀，分別量處如主文所示之刑。另
    被告前揭第1次單獨施用第一級毒品之犯行時間在96年4月24
    日以前，且無中華民國九十六年罪犯減刑條例所定不得減刑
    之情形，爰依同條例第2條第1項第3款、第7條、第11條之規
    定，減其宣告刑2分之1（被告雖經通緝到案，惟係在上開條
    例施行後被通緝，不符上揭條例第5條不得減刑之規定），
    並定其執行刑，如主文所示。
三、至被告所有之注射針筒1支、分裝鏟1支，係供被告施用毒品
    之用，且屬被告所有之物，爰併依刑法第38條第1項第2款、
    第3項之規定，宣告均沒收。上開注射針筒1支、分裝鏟1支
    之沒收，係施用毒品罪之從刑，應依刑法第51條第9款之規
    定併執行之。
據上論斷，應依刑事訴訟法第273條之1第1項、第299條第1項前
段，毒品危害防制條例第10條第1項、第2項，刑法第11條、第55
條第1項、第51條第5款、第9款、第38條第1項第2款、第3項，中
華民國九十六年罪犯減刑條例第2條第1項第3款、第7條、第11條
，判決如主文。
本案經檢察官申心蓓到庭執行職務
中    華    民    國    97    年    9    月    18    日
                  刑事第十三庭  法  官  張文俊
以上正本證明與原本無異。
如不服本判決，應於判決送達後10日內，向本院提出上訴狀（應
附繕本及理由）。
                                書記官  陳鳳瀴
中    華    民    國    97    年    9     月    18    日
附錄本件論罪科刑法條全文：
毒品危害防制條例第10條
施用第一級毒品者，處6月以上5年以下有期徒刑。
施用第二級毒品者，處3年以下有期徒刑。


司法院資訊處製作；財團法人民間司法改革基金會備份。
